臺灣高等法院刑事判決　　　　　　　　96年度上訴字第4724號
上　訴　人
即　被　告　甲○○
指定辯護人　義務辯護人李尚志律師
上列上訴人因毒品危害防制條例等案件，不服臺灣桃園地方法院
96 年度訴字第1403號，中華民國96年9月13日第一審判決（起訴
案號：臺灣桃園地方法院檢察署96年度偵字第12158號），提起
上訴，本院判決如下：
    主  文
上訴駁回。
    事  實
一、甲○○曾於民國86年間違反槍砲彈藥刀械管制條例案件，經
    原審法院判處有期徒刑2年6月，並經原審法院治安法庭裁定
    執行感訓處分三年，先於89年11月20日執行感訓處分，而於
    91年10月1日免予繼續執行出監，有期徒刑部分經折抵羈押
    期間及感訓處分期滿，視為執行完畢。竟仍不知悔改，明知
    愷他命（Ketamine，又稱K他命）為毒品危害防制條例所管
    制之第三級毒品，且為行政院公告之甲項管制進出口物品，
    非經許可不得非法運輸及私運進口，竟為貪圖暴利，與姓名
    年籍不詳，綽號「小六」之中國大陸籍成年男子，共同基於
    運輸第三級毒品愷他命之犯意，於民國96年5月27日下午1時
    許，在中國大陸東莞地區，由「小六」提供愷他命一包（經
    鑑定結果，含包裝塑膠袋重1009.62公克，包裝塑膠袋重14.
    55公克，取0.13公克鑑定用罄，餘994.94公克，純度約97%
    ，純質淨重約965.21公克），並將之藏放於共同供運輸所用
    之特製內褲內，一併交予甲○○走私運輸入臺。甲○○即於
    同日晚間10時20分許，搭乘長榮航空BR872號班機自香港抵
    達臺灣，旋即為法務部調查察局通報財政部臺北關稅局人員
    ，於旅客申報檯前查獲，並自其穿著之上述特製內褲內查扣
    上述毒品愷他命，而始知上情。
二、案經法務部調查局桃園縣調查站移送臺灣桃園地方法院檢察
    署檢察官偵查起訴。
    理  由
壹、證據能力部分
一、被告以外之人審判外之陳述（審判外之鑑定報告書）
    按法院或檢察官得囑託醫院、學校或其他相當之機關、團體
  　為鑑定，或審查他人之鑑定，並準用刑事訴訟法（下同）第
    203條至第206條之1規定；其須以言詞報告或說明時，得命
    實施鑑定或審查之人為之。第163條第1項、第166條至第167
    條之7（交互詰問相關規定）、第202條（鑑定人應於鑑定前
    具結）之規定，於前項由實施鑑定或審查之人為言詞報告或
    說明之情形準用之。刑事訴訟法第208條第1、2項定有明文
    。上述鑑定報告如係於審判外製作完成者，仍不失為「被告
    以外之人於審判外之陳述」，是除有傳聞法則之法定例外情
    形，否則仍無證據能力。另按被告以外之人於審判外之言詞
    或書面陳述，除法律有規定者外，不得作為證據。被告以外
    之人於審判外之陳述，雖不符前4條（指刑事訴訟法第159
    條之1至第159條之4）之規定，而經當事人於審判程序同意
    作為證據，法院審酌該言詞陳述或書面陳述作成時之情況，
    認為適當者，亦得為證據。刑事訴訟法第159條第1項、第
    159條之5第1項，分別定有明文。查被告及辯護人對於檢察
    官所提出，分別由內政部警政署刑事警察局實施鑑定之扣案
    毒品愷他命鑑定書，以及法務部調查局就被告尿液實施鑑定
    之鑑定書之證據能力，均不爭執，本院亦認該鑑定報告並無
    不可信之情，基於上述「同意性」及「相當性」之意旨，該
    鑑定報告具證據能力。
二、被告審判外之自白
    按被告之自白，非出於強暴、脅迫、利誘、詐欺、疲勞訊問
    、違法羈押或其他不正之方法，且與事實相符者，得為證據
    。被告陳述其自白係出於不正之方式者，應先於其他事證而
    為調查。該自白如係經檢察官提出者，法院應命檢察官就自
    白之出於自由意志，指出證明之方式，刑事訴訟法第156條
    第1項、第3項分別定有明文。查被告及指定辯護人，於準備
    程序及審判期日，對於公訴檢察官提出其之警詢及偵訊筆錄
    之證據能力均不爭執，本院亦查無明顯事證足證檢、警機關
    於製作該等筆錄，有對被告施以不正方法之情事，是被告於
    審判外之陳述，係出於任意性之陳述，且與事實相符，均具
    證據能力。
貳、證明力部分
一、按被告（或共犯）之自白，不得作為有罪判決之唯一證據，
    仍應調查其他必要之證據，以察其是否與事實相符，刑事訴
    訟法第156條第2項規定甚明。其立法目的乃欲以補強證據擔
    保自白之真實性，亦即以補強證據之存在，藉以限制自白在
    證據上之價值。質言之，本條項乃對於自由心證原則之限制
    ，關於自白之證明力，採取證據法定原則，使自白僅具有一
    半之證明力，尚須另有其他補強證據以補足自白之證明力。
    而所謂「補強證據」，最高法院74年台覆字第10號曾經加以
    闡釋：「指除該自白本身以外，其他足資以證明自白之犯罪
    事實確具有相當程度真實性之證據而言。雖其所補強者，非
    以事實之全部為必要，但亦須因補強證據與自白之相互利用
    ，而足以使犯罪事實獲得確信者，始足當之」。司法院大法
    官議決釋字第582號解釋文後段，對於本條項所謂「其他必
    要之證據」，著有闡釋，茲節錄引述如下：「刑事審判基於
    憲法正當法律程序原則，對於犯罪事實之認定，採證據裁判
    及自白任意性等原則。刑事訴訟法據以規定嚴格證明法則，
    必須具證據能力之證據，經合法調查，使法院形成該等證據
    已足證明被告犯罪之確信心證，始能判決被告有罪；為避免
    過分偏重自白，有害於真實發見及人權保障，並規定被告之
    自白，不得作為有罪判決之唯一證據，仍應調查其他必要之
    證據，以察其是否與事實相符。基於上開嚴格證明法則及對
    自白證明力之限制規定，所謂『其他必要之證據』，自亦須
    具備證據能力，經合法調查，且就其證明力之程度，非謂自
    白為主要證據，其證明力當然較為強大，其他必要之證據為
    次要或補充性之證據，證明力當然較為薄弱，而應依其他必
    要證據之質量，與自白相互印證，綜合判斷，足以確信自白
    犯罪事實之真實性，始足當之」。
二、訊據上訴人即被告甲○○固不否認攜帶上述扣案第三級毒品
    愷他命回臺之犯罪事實，惟矢口否認有為他人運輸毒品之情
    ，辯稱（略以）：毒品係為自己施用之目的而攜帶回國，是
    搭機當日下午1時許，在中國大陸東莞地區向綽號「小六」
    之中國大陸籍成年男子，以人民幣六千三百元之代價所購得
    ，特製內褲也是「小六」所贈送，用以包裝毒品所用云云。
    辯護人亦為被告之利益辯稱（略以）：被告係為自己施用之
    目的而攜帶扣案毒品回臺，所為非運輸行為，而僅構成為自
    己施用之持有行為，被告施用毒品為初犯，尚不成罪，僅成
    立懲治走私條例之罪等語。經查被告上述辯稱，核與警詢、
    偵查訊問筆錄所辯均符，尚無前後不一之情，且被告於查獲
    當日經警採集尿液送法務部調查局鑑定結果，毒品愷他命代
    謝物為陽性反應，有該局96年7月6日調科壹字第0960029391
    0號鑑定書一件附偵查卷可證。足認被告於查獲當日或之前
    36小時至96小時內，至少有施用毒品愷他命一次。惟查本件
    自被告身上所著特製內褲內查扣愷他命一包，經檢察官選任
    內政部警政署刑事警察局為鑑定機關，鑑定結果確為毒品愷
    他命，且含包裝塑膠袋重1009.62公克，包裝塑膠袋重14.55
    公克，並取0.13公克鑑定用罄，餘994.94公克，純度約97%
    ，純質淨重約965.21公克。有該局96年7月9日刑鑑字第0960
    095861號鑑定書一件附偵查卷可查。是本件所查扣之毒品數
    量非微，純度亦高。而按毒品危害防制條例所指之「運輸」
    毒品，雖不限於國際間輸入、輸出關係之運輸，惟國內之運
    輸，仍應以所運輸之毒品有在兩區域間，具有輸出或輸入之
    作用為其構成要件，如係在同一區域內就本即存在之毒品為
    搬運或攜帶，而無自某區域輸入，或輸出某區域外之行為，
    尚難謂為本條所稱之「運輸」。此有最高法院27年滬上字第
    42號判例意旨可參。至零星挾帶或短途持送毒品者，應依實
    際情形參酌被告之犯意而認定被告係運輸或持有毒品，並非
    不問其犯意如何，概論以持有之罪。司法院院解字第3541號
    、第3853號解釋，著有明文。是所謂運輸毒品，其數量是否
    應有明確標準，在立法者未為明確立法下，司法實務容有基
    於具體案例，而為不同認定之彈性及空間。而究係運輸毒品
    ，抑或單純持有毒品，應依行為人之犯意、途程之遠近、數
    量之多寡並參酌實際情形綜合認定之，亦有最高法院93年度
    台上字第2153號判決意旨可佐。再者，「運輸」之動機、目
    的是否意在為自己或為他人，或兼有之，均非所問。換言之
    ，祇要本於運輸之意思而為轉運輸送者，並不以運送他人所
    有之毒品為限，即為自己運送者亦包括在內（最高法院94年
    度台上字第341號、第5674號、第6153號等判決意旨參照）
    。又按毒品危害防制條例第4條第1項將「運輸」毒品及「販
    賣」犯行同列為最輕本刑死刑、無期徒刑以上之罪，此屬立
    法形成自由範圍，尚無違反憲法比例原則之虞，業經大法官
    釋字第476號解釋在案。是立法者顯然考量販賣、運輸此等
    行為，係將毒品流通出去，進而危害他人，並且多係包含有
    營利或獲利之意圖及行為，是將之並列為相同法益危害之重
    罪，因而即令係為自己施用之動機而攜運毒品，惟參酌其行
    為人之犯意、途程之遠近、數量之多寡並參酌實際情形綜合
    認定，除非足以認定行為人屬「零星挾帶」或「短途持送」
    之持有毒品行為，否則仍有構成運輸犯行之餘地。蓋為數不
    小之毒品，在不可能一次施用完畢之情形下，容有自行為人
    之持有狀態，另生轉讓，甚至販售流通於外之危險，以及於
    區域至區域間之運送，恐有危害他區域，造成毒品散布之危
    險。即令如被告所辯扣案毒品係為自己施用，惟其重量扣除
    包裝用塑膠袋後，高達近1公斤，且純度為約97%，足認尚非
    施用一、二次即足用罄之極微數量，而非「零星夾帶」可擬
    ，被告又係遠自中國大陸轉機香港，方搭機運輸該等毒品回
    國，更非「短途持送」可比，為免其有轉讓流通於外之危險
    ，所為並非零星夾帶或短途持送，自仍應構成運輸毒品犯行
    。且本院認為被告自白係為自己施用之動機而運輸毒品回臺
    之真實性，輔以如下情況證據，堪令質疑，而認被告關於運
    輸毒品動機之自白，不具真實性，而不採信：
    (一)訊據被告對於施用愷他命之時地，供稱（略以）：自96年
  　  4月間開始施用，都是在中國大陸施用，是「小六」賣給
      我及「邱志」的，祇有過去中國大陸的時候才會幾乎天天
      施用，在臺灣因為沒有毒品愷他命，所以不用等語。惟查
      被告於警詢及原審法院準備程序供承係自96年1月間第一
      次去中國大陸時開始施用等語（參見偵查卷第10頁、原審
      法院96年7月20日準備程序筆錄）。其就施用毒品之時間
      陳述已有前後不符之情。而被告於準備程序亦自承自96年
      1月間第一次去中國大陸，迄同年5月17日至中國大陸，約
      為第三次或第四次去中國大陸等語。足認被告施用愷他命
      之時間僅不到半年，且大部分處於臺灣的時間，無施用愷
      他命之需求，以第三級毒品為「心癮性」，而非「身癮性
      」之毒品特性判斷，被告身體尚無非施用愷他命，否則無
      從解癮之需求。換言之，被告於臺灣期間，並無施用愷他
      命之環境及身體需求，心理上亦無倚賴該毒品之必要，實
      無為自己施用之目的而攜帶毒品愷他命之必要。尤其扣案
      毒品愷他命，重達近一公斤，且純度高達97%，如係單純
      供己施用，其足以施用之期間甚長，對於非長期成癮，甚
      至該毒品可有可無之被告，根本無需備有如此充足之貨源
      。被告所辯係為自己施用，顯已不符常情。
    (二)另訊據被告對於愷他命在臺灣及中國大陸之市價，竟均答
      稱不清楚，亦無從陳稱其所辯以人民幣六千三百元所購得
      之扣案毒品，係高或低於市價。果如被告所辯係為自己施
      用，且因預料日後不會再到中國大陸，所以要購買大量之
      愷他命云云，被告應對於毒品愷他命於兩岸之市價稍有認
      識，始能判斷自己向「小六」一次購入大量愷他命之價格
      ，是否尚稱合理，甚至足以節省不小之花費。惟被告對此
      等有關毒品價格及市場之情節，竟全然不知，足認所辯係
      為自己施用而一次購足云云，顯難採信。
    (三)又訊據被告自承包裝毒品用之「特製內褲」係「小六」隨
      毒品贈送提供云云。惟查如係為己施用攜入毒品者，均以
      隨身夾藏之方式，或自行製作，或自行準備包裝容器為常
      態。本件「特製內褲」顯係為運輸毒品所特製，如非專門
      於兩岸從事運輸毒品者，難有動機及技術，從事「研發」
      特製內褲，作為運輸毒品之掩藏工具，其「專業性」當非
      單純臨時起意，欲攜帶毒品回臺供己施用之被告所能具備
      ，提供毒品之「小六」是否願意將此等「特製設備」提供
      予僅為供自己施用之被告，令人啟疑。
    (四)綜上所述，被告運輸本件毒品，並非為自己施用之目的，
      其係為「小六」運輸毒品回臺，方符實情，雖檢察官於起
      訴書亦以被告係為自己施用之動機而為本件運輸犯行，惟
      此係因被告不願供出在臺接貨者，及真實運輸毒品之動機
      ，而僅空言係為自己施用之目的而運輸，所不得不採被告
      「自白」之結果。而偵審實務又對於「為自己施用目的之
      運輸」採取較「為他人另有所圖目的之運輸」，較為寬貸
      之刑罰態度，導致不願供出實情，僅空言係為自己施用而
      運輸之不誠實之被告，反較真正坦承犯行，並願意提供毒
      品上下游，以利治安機關查獲其他犯罪人之被告，獲得較
      輕之刑罰，其情理豈能平？尤有甚者，偵審實務長期如此
      運作結果，勢將造成運輸毒品之被告不願供出實情，反致
      真正惡行之毒品貨源或銷毒者，有更難查緝之空間。是本
      院嚴以調查被告自白之真實性，認被告所承為自己施用之
      目的，因有諸多不合常情之處，而顯與真實不符，而不足
      採。本件合理懷疑係被告為防如遭查獲，經判處較重之刑
      罰，而預先準備係為自己施用目的而運輸之說詞，並為配
      合此等說詞，先行施用毒品愷他命（施用第三級毒品又非
      刑事處罰行為），使尿液中呈現陽性反應，藉此獲判較輕
      之刑罰。本院以為，如此僥倖之心態，不值鼓勵。
三、按愷他命屬毒品危害防制條例第2條第2項第3款所定之第三
    級毒品，亦為行政院依懲治走私條例合法授權公告之甲項管
    制進出口物品。被告運輸且私運愷他命進入國境之行為，核
    係違反毒品危害防制條例第4條第3項之運輸第三級毒品罪，
    及另違反懲治走私條例第2條第1項之私運管制物品進口罪。
    又香港澳門關係條例第35條第2項雖有「輸入或攜帶進入臺
    灣地區之香港或澳門物品，以進口論；其檢驗、檢疫、管理
    、關稅等稅捐之徵收及處理等，依輸入物品有關法令之規定
    辦理」之規定。惟被告運輸之海洛因毒品，係自中國大陸東
    莞地區購得，並於當地即藏妥，僅係單純於香港轉搭飛機回
    國，其所私運進口之毒品並非香港物品，並無上述香港澳門
    關係條例第35條第2項規定之適用，附此敘明。被告與綽號
    「小六」中國大陸籍成年男子間，就上述二罪，有犯意聯絡
    及行為分擔，為共同正犯。又被告以一私運行為，觸犯上述
    二者保護法益不同之罪名，屬想像競合犯，應依刑法第55條
    之規定，從一重之運輸第三級毒品罪處斷。末查被告有如事
    實欄所載之前案視為有期徒刑執行完畢之紀錄，有本院被告
    前案紀錄表一件在卷可參。是被告於受徒刑執行完畢後，五
    年內故意再犯本件有期徒刑以上之罪，為累犯，應依刑法第
    47條第1項之規定，加重其刑。
四、原審同此事實認定，依懲治走私條例第2條第1項、第11條，
    毒品危害防制條例第4條第3項（原判決誤載為第31項，應更
    正之），刑法第11條前段、第28條、第55條、第47條第1項
    規定，審酌被告為身體健全之壯年人，不思正當工作，為中
    國大陸人士運輸毒品來臺，荼毒國人之犯罪動機、目的及手
    段；幸所運輸毒品，及時遭查獲，未致外流，及考量被告明
    知運輸毒品行為所生危害，非僅使多數人之生命、身體法益
    受侵害，影響所及甚且危害社會之健全發展等犯罪手段及所
    生危害；及被告雖坦承運輸犯行，惟對於運輸之動機，其陳
    述顯有不實之犯後態度等一切情狀，量處有期徒刑柒年陸月
    。並以扣案之三級毒品愷他命，屬毒品危害防制條例第2條
    第2項第3款所明定之第三級毒品，為法律上禁止持有之違禁
    物，惟毒品危害防制條例第18條第1項前段，對於無正當理
    由而擅自持有第三級毒品者，僅有「沒入銷燬」之行刑罰規
    定，而不似第一、二級毒品，訂有「沒收銷燬」之刑罰規定
    ，依最高法院95年度台上字第911號判決之說明，認為立法
    者認施用或持有第三、四級毒品，因其可罰性較低，故予除
    罪化，僅就施用及持有第一、第二級毒品科以刑罰。惟鑑於
    第三、四級毒品均係管制藥品，而特於同條例第11條之1明
    定無正當理由，不得擅自持有；第18條第1項後段復規定查
    獲之第三、四級毒品，無正當理由而擅自持有者，沒入銷燬
    之。從而，依同條例第18條第1項後段應沒入銷燬之毒品，
    專指查獲之施用、持有第三、四級毒品而言；倘係查獲之製
    造、運輸、販賣、意圖販賣而持有、以非法方法使人施用、
    引誘他人施用或轉讓之第三、四級毒品，既屬同條例相關法
    條明文規定處罰之犯罪行為，即非該條項應沒入銷燬之範圍
    。又同條例第19條第1項所定「供犯罪所用或因犯罪所得之
    物」，係指犯第4條至第9條、第12條、第13條或第14條第1
    項、第2項之罪所用或所得之物，不包括毒品本身在內，自
    不得為第三、四級毒品之沒收依據（以犯第4條第3項販賣第
    三級毒品罪為例，其供犯罪所用之物，當指「供販賣第三級
    毒品所用之物」而言；第三級毒品本身為販賣之標的，為遂
    行販賣該毒品使用之物，始屬「供犯罪《犯第4條第3項之販
    賣第三級毒品罪》所用之物」，其理至明）。同條例對於查
    獲之製造、運輸、販賣、意圖販賣而持有、以非法方法使人
    施用、引誘他人施用及轉讓第三、四級毒品之沒收，並無特
    別規定，如其行為已構成犯罪，則該毒品即屬不受法律保護
    之違禁物，應回歸刑法之適用，依刑法第38條第1項第1款之
    規定沒收之。最高法院因而認如依毒品危害防制條例第19條
    第1項之規定宣告沒收第三、四級毒品，顯有判決適用法則
    不當之違背法令（參見最高法院95年度台上字第911號刑事
    判決意旨）。是本件扣案驗餘之第三級毒品愷他命，應依刑
    法第38條第1項第1款之規定，宣告均沒收。又最高法院近來
    諸多判決見解，均認為包裝毒品之外包裝有防止毒品裸露、
    逸出及潮濕之功用，並便於攜帶及運輸之用，應依毒品危害
    防制條例第19條第1項（前段）宣告沒收之（以最高法院91
    年度台上字第2062號判決要旨為代表），而非以包裝與毒品
    難以分離，或分離需費過鉅，一體同視為毒品。查本件包裝
    毒品愷他命所用之塑膠袋一只（重14.55公克）、特製內褲
    一條，均係被告與小六共同持有，供犯本件犯罪所用之物，
    業據被告自承在卷，應依同條例第19條第1項前段之規定，
    宣告均沒收。其認事用法，核無違誤，量刑亦甚妥適。被告
    上訴，一再辯稱扣案之毒品係供自己施用，原判決量刑過重
    云云，指摘原判決不當，經核為無理由，應該駁回。
五、至檢察官另請求依刑法第90條第1項之規定，宣告被告強制
    工作等語。惟查檢察官並無提出具體理由，且本院以為，殊
    不論依大法官釋字第471號解釋意旨，及刑法第1條後段明定
    拘束人身自由之保安處分，亦同有罪刑法定原則之適用意旨
    ，足認強制工作之保安處分，實質上與刑罰無異，其是否適
    合以簡易處刑宣告，已甚有疑。且經本院審酌：
  　(一)按有犯罪之習慣或因遊蕩或懶惰成習而犯罪者，於刑之執
      行前，令入勞動場所，強制工作。十八歲以上之竊盜犯、
      贓物犯，有犯罪之習慣者，得於刑之執行前，令入勞動場
      所強制工作。刑法第90條第1項、竊盜犯贓物犯保安處分
      條例第3條第1項分別定有明文。立法上於保安處分中設立
      強制工作種類之目的，旨在對嚴重職業性犯罪及欠缺正確
      工作觀念或無正常工作因而犯罪者，強制其從事勞動，學
      習一技之長及正確之謀生觀念，使其日後重返社會，能適
      應社會生活。次按保安處分係對受處分人將來之危險性所
      為之處置，以達教化與治療之目的，為刑罰之補充制度。
      我國現行刑法採刑罰與保安處分之雙軌制，要在維持行為
      責任之刑罰原則下，為強化其協助行為人再社會化之功能
      ，以及改善行為人潛在之危險性格，期能達成根治犯罪原
      因、預防犯罪之特別目的。保安處分之措施亦含社會隔離
      、拘束身體自由之性質，其限制人民之權利，實與刑罰同
      ，本諸法治國家保障人權之原理及刑法之保護作用，其法
      律規定之內容，及法院於適用該法條，決定應否將具前述
      危險性格之行為人交付強制工作時，應受比例原則之規範
      ，使保安處分之宣告，與行為人所為行為之嚴重性、行為
      人所表現之危險性，及對於行為人未來行為之期待性相當
      。司法院大法官議決釋字第471號解釋理由書意旨亦有明
      文。是對被告是否為強制工作之宣告，應審酌本案及被告
      過去是否有犯罪習慣等情狀，斟酌憲法上比例原則，以其
      派生之適當性原則、必要性原則（又稱侵害最小原則）及
      相當性原則（又稱狹義比例原則）等三個有位階順序之原
      則為審查標準，始得貫徹現代法治國家保障人身自由之基
      本原則。
    (二)查對本件被告，就強制工作之內容可使其習得某些技能言
      ，雖尚難謂不適當。惟就必要性原則言，對於人身自由之
      處罰（包括保安處分如強制工作），如有多種手段可供適
      用時，應選擇對其侵害最小及可使其最易於回歸社會營正
      常生活者，經訊據被告自承從事模板工作，並非始終無業
      者，且被告前無違反毒品危害防制條例之前科，被告亦提
      出前於93年1月1日至96年6月30日於飛杰裝璜工程行任職
      之在職證明書一件，以證明其並非無一技之長，並無證據
      證明被告有犯罪習慣或因遊蕩及懶惰成習而犯罪，難認非
      使其為強制工作外，已無其他方法使為處罰及教化，本院
      認對被告處以長期有期徒刑，並非不可達教化及預防之目
      的。最後，即使通過必要性原則之檢證，尚需考量對被告
      為強制工作之處罰程度與所欲達成目的之間，是否具合理
      適當之比例關係。經查被告前曾有違反槍砲條例前案紀錄
      ，有本院被告前案紀錄表一件附卷可證，惟距本件犯行已
      遠，難認有一再犯罪之習慣，尚不須為特別預防目的之考
      量，是檢察官關於強制工作宣告之請求，難認有理，爰不
      另為強制工作三年之宣告，附此敘明。
據上論斷，應依刑事訴訟法第368條，判決如主文。
本案經檢察官蔡薰慧到庭執行職務。
中　　華　　民　　國　　96　　年　　12　　月　　28　　日
　　　　　　　　　刑事第十二庭  審判長法　官  蔡永昌
　　　　　　　　　　　　　　　　　    法　官  王梅英
　　　　　　　 　 　　　　　　　　　　法　官  陳榮和
以上正本證明與原本無異。
如不服本判決，應於收受送達後十日內向本院提出上訴書狀，其
未敘述上訴之理由者並得於提起上訴後十日內向本院補提理由書
（均須按他造當事人之人數附繕本）。
                                      書記官  林吟玲
中　　華　　民　　國　　96　　年　　12　　月　　28　　日
附錄本案論罪科刑法條全文：
懲治走私條例第2條第1項
私運管制物品進口、出口逾公告數額者，處七年以下有期徒刑，
得併科新臺幣三百萬元以下罰金。
毒品危害防制條例第4條第3項
製造、運輸、販賣第三級毒品者，處五年以上有期徒刑，得併科
新臺幣五百萬元以下罰金。
